【裁判字號】    92,上易,2651
【裁判日期】    921107
【裁判案由】    贓物等
【裁判全文】
臺灣高等法院刑事判決                          九十二年度上易字第二六五一號
    上  訴  人
    即  被  告  甲○○
右上訴人因贓物等案件，不服臺灣臺北地方法院九十二年度易字第九四二號，中華民
國九十二年八月四日第一審判決（起訴案號：臺灣臺北地方法院檢察署九十一年度偵
字第四０二八號），提起上訴，本院判決如左：
    主  文
上訴駁回。
    事  實
一、甲○○前於民國七十八年間，因妨害風化等案件，經最高法院判處有期徒刑八年
    十月又十五日確定，又於七十九年間，因偽造文書等案件，經臺灣高等法院判處
    有期徒刑十月確定，前開二案經臺灣高等法院定應執行刑為有期徒刑九年，於八
    十三年十月七日縮短刑期假釋出監，迄八十八年三月二十四日未經撤銷假釋縮刑
    期滿執行完畢，猶不知悔改。又因違反槍砲彈藥刀械管制條例等案件，經臺灣高
    等法院判處有期徒刑四年五月確定，因未到案執行，經臺灣臺北地方法院檢察署
    通緝中。其為逃避通緝，於九十一年一月間某日，在臺北縣新店市○○路之車上
    ，明知林科里所交付之乙○○所有於九十年九月間在臺北市○○區○○路遺失、
    經他人拾獲侵占之中華民國國民
    二五三號），係屬來路不明之贓物，竟予收受，並將其上相片除去（毀損部分未
    據告訴），預備供變造之用。嗣於九十一年二月二十四日上午八時五十分許，駕
    駛向林科里所借得之車號二Ｎ－七五一一號自用小客車，行經臺北市○○區○○
    路三四五巷二三弄口，適臺北市政府警察局保安警察大隊第五中隊員警王重和駕
    駛警車搭載員警陳秋展、耿萬財執行巡邏勤務行經該處，經警以電腦設備查覺甲
    ○○所駕之上開自用小客車係林科里之妻林純玉於九十一年二月十四日向警申報
    失竊之贓車（甲○○所涉竊盜罪嫌另經檢察官為不起訴處分，林科里、林純玉涉
    嫌誣告部分由檢察官另行偵辦中），耿萬財、陳秋展遂下車分站甲○○所駕汽車
    前、後，並示意其停車熄火接受盤檢，詎甲○○因案通緝中，為脫免逮捕，竟於
    陳秋展、耿萬財依法對其執行臨檢勤務之時，以強行迴車之強暴方式，加速逃逸
    ，並於迴車之際擦撞陳秋展、耿萬財，致其二人跌倒在地，分受有膝蓋破皮之輕
    微傷害（傷害部分均未據告訴）。王重和見狀駕車緊追，並以無線電呼叫警網支
    援。嗣甲○○駕駛該自用小客車逃至臺北縣新店市○○路○段、中華路口附近，
    遭前來支援之警車包圍，甲○○復承繼前開犯意，以強行倒車之強暴方式，致擦
    撞另一姓名不詳員警（傷害部分未據告訴），經警對空鳴槍後對甲○○射擊，子
    彈擊中甲○○左腳趾、左大拇趾等處，甲○○負傷下車逃往臺北縣新店市○○路
    ○段六四巷內，經警逮捕，並扣得上開乙○○
二、案經臺北市政府警察局信義分局移送臺灣臺北地方法院檢察署檢察官偵查起訴。
    理  由
一、訊據上訴人即被告甲○○，坦承持有乙○○所遺失之
    警臨檢時駕車逃逸之事實，惟矢口否認有何贓物、妨害公務之犯行，辯稱：林科
    里交付乙○○之
    ，看到警察要盤查，才倒車逃跑，並未駕車衝撞警員云云。
二、經查：
    (一)乙○○之
      侵占一節，業經被害人乙○○於警詢中陳述屬實，並有其領回
      物認領保管收據附卷可稽，該
      查中供稱：「（問：乙○○
      ，要變造就被查獲」等語（偵查卷第一○七頁）；於原審訊問時復自承：「林
      科里交給我
      證」（第一審卷第十七─十八頁）等語，再參以
      ，衡情不可能輕易借人變造，被告於收受之初，豈有不知該
      之贓物之理？其辯稱不知該
    (二)被告於九十一年二月二十四日，在臺北市○○區○○路三四五巷二三弄口及臺
      北縣新店市○○路○段、中華路口，因駕贓車遇警臨檢，強行迴車、倒車逃逸
      ，致執行臨檢勤務之員警耿萬財、陳秋展等受傷之事實，業經證人即在現場執
      行臨檢勤務之臺北市政府警察局保安警察大隊第五中隊員警王重和、耿萬財分
      別於檢察官偵查及原審法院審理時結證屬實，並有王重和書具之報告一紙附卷
      可稽，足見被告確有於警察依法執行臨檢勤務時，以強行迴車及倒車之方式逃
      逸而施強暴。
    (三)綜上所述，被告前揭所辯，為卸責之詞，不足採信。本案事證明確，被告之犯
      行，洵堪認定。
三、核被告所為，係犯刑法第三百四十九條第一項之收受贓物罪、第一百三十五條第
    一項之妨害公務罪。被告先後妨害公務之犯行，其先後各舉動，係於密切接近之
    時地實施，且係侵害同一之法益，各行為之獨立性極為薄弱，依一般社會健全觀
    念，在時間差距上，難以強行分開，其無非係欲達同一逃避拘捕目的之接續動作
    ，在主觀上顯係基於一貫之犯意，核屬接續犯之性質。所犯上開二罪，犯意各別
    ，行為互殊，應予分論併罰。被告有如事實欄所載之論罪科刑及執行情形，有臺
    灣高等法院被告全國前案紀錄表在卷可按，其於有期徒刑執行完畢後，五年以內
    再犯本件有期徒刑以上之罪，為累犯，應依刑法第四十七條加重其刑。
四、原判決以被告罪證明確，適用刑法第三百四十九條第一項、第一百三十五條第一
    項、第四十七條、第五十一條第五款、罰金罰鍰提高標準條例第一條前段之規定
    ，並審酌被告素行不佳，收受贓物及妨害公務之目的均在逃避通緝，犯後復否認
    犯行，顯無悔意及其犯罪動機、手段、所生危害等一切情狀，就收受贓物部分判
    處有期徒刑三月，妨害公務部分判處有期徒刑七月，合併應執行有期徒刑九月，
    經核並無違誤，量刑亦稱妥適。被告提起上訴，仍執前詞，否認犯罪，指摘原判
    決不當，為無理由，應予駁回。
據上論斷，應依刑事訴訟法第三百六十八條，判決如主文。
本案經檢察官郭啟東到庭執行職務。
中       華      民      國     九十二     年    十一  月     七         日
                                臺灣高等法院刑事第九庭
                                    審判長法  官  官  有  明
                                          法  官  周  盈  文
                                          法  官  洪  曉  能
右正本證明與原本無異。
不得上訴。
                                          書記官  劉  文  美
中       華      民      國     九十二     年    十一  月     十         日
附錄論罪科刑法條：
中華民國刑法第一百三十五條
對於公務員依法執行職務時，施強暴脅迫者，處三年以下有期徒刑、拘役或三百元以
下罰金。
意圖使公務員執行一定之職務或妨害其依法執行一定之職務或使公務員辭職，而施強
暴脅迫者，亦同。
犯前二項之罪，因而致公務員於死者，處無期徒刑或七年以上有期徒刑；致重傷者，
處三年以上、十年以下有期徒刑。
中華民國刑法第三百四十九條
收受贓物者，處三年以下有期徒刑、拘役或五百元以下罰金。
搬運、寄藏、故買贓物或為牙保者，處五年以下有期徒刑、拘役或科或併科一千元以
下罰金。
因贓物變得之財物，以贓物論。


司法院資訊處製作；財團法人民間司法改革基金會備份。
